臺灣臺南地方法院刑事判決
111年度交易字第303號
公  訴  人  臺灣臺南地方檢察署檢察官
被      告  邱俊銘


上列被告因公共危險案件，經檢察官提起公訴（111年度偵字第4
690號），被告於準備程序進行中，就被訴事實為有罪之陳述，
本院改行簡式審判程序審理，判決如下：
    主  文
邱俊銘駕駛動力交通工具而吐氣所含酒精濃度達每公升零點二五
毫克以上，累犯，處有期徒刑柒月。
    事  實
一、邱俊銘前因酒後駕車之公共危險等案件，經本院以108年度
    交簡字第2042號判決判處有期徒刑6月、併科罰金新臺幣（
    下同）3萬元確定；以108年度交簡字第2279號判決判處有期
    徒刑6月、併科罰金6萬元確定，與另犯之施用毒品案件經裁
    定其應執行有期徒刑1年3月確定，於民國110年3月27日執行
    完畢。其明知酒後吐氣所含酒精濃度達每公升0.25毫克以上
    者，不得駕駛動力交通工具，竟於111年2月10日17時許起至2
    0時許止，在高雄市○○區○○路0號飲用啤酒後，吐氣所含酒精
    濃度已達每公升0.25毫克以上，仍基於酒後駕車致交通公共
    危險之犯意，駕駛車牌號碼000-0000號自用小貨車上路。嗣
    於同日22時15分許，行經臺南市南區中華西路與新興路口時
    ，因行車不穩為警攔查，並於同日22時24分許，對其施以吐
    氣酒精濃度檢測，測得其吐氣所含酒精濃度達每公升1.27毫
    克（MG/L），而查悉上情。
二、案經臺南市政府警察局第六分局移送臺灣臺南地方檢察署檢
    察官偵查起訴。
    理  由
一、本件被告所犯為死刑、無期徒刑、最輕本刑為3年以上有期
    徒刑以外之罪，亦非屬高等法院管轄之第一審案件，其於準
    備程序進行中，先就被訴事實為有罪之陳述，經法官告知簡
    式審判程序之旨，並聽取公訴檢察官之意見後，依刑事訴訟
    法第273條之1第1項、第273條之2等規定，裁定進行簡式審
    判程序，且不受同法第159條第1項、第161條之2、第161條
    之3、第163條之1及第164條至第170條所規定證據能力認定
    及調查方式之限制，合先敘明。
二、上開犯罪事實，業經被告於警詢、偵訊及本院審理時坦承不
    諱，並有當事人酒精測定紀錄表（警卷第13頁）、臺南市政
    府警察局舉發違反道路交通管理事件通知單（警卷第15頁）
    、財團法人臺灣商品檢測驗證中心呼氣酒精測試器檢定合格
    證書（警卷第17頁）、車輛詳細資料報表（警卷第23頁）在
    卷可稽，足認被告之自白與事實相符，堪予採信。是本案事
    證明確，被告犯行堪以認定，應依法論科。
三、核被告所為，係犯刑法第185條之3第1項第1款之公共危險罪
    。再查，被告有前述事實欄所記載公共危險之前科紀錄，此
    有臺灣高等法院被告前案紀錄表1份附卷足憑，故被告於受
    有期徒刑執行完畢後，5年內故意再犯本件有期徒刑以上之
    罪，依刑法第47條第1項規定，為累犯，應依法加重其刑。
    爰審酌被告前於90、102、104、108年間，分別因酒後駕車
    之公共危險案件，經法院判處罰金、有期徒刑確定在案之紀
    錄，有上開被告前案紀錄表1份附卷足憑，素行不佳。其不
    知警惕，再次飲用酒類後，無視法律之誡命與其他用路人之
    安全，仍於夜間駕駛自用小貨車行駛於道路，因行車不穩為
    警攔查，經警發覺被告身上充滿酒味而施以酒測，並測得其
    吐氣酒精濃度高達每公升1.27毫克（MG/L），對一般往來之
    公眾及行車具有極高度之危險性，所幸未肇事即為警攔檢查
    獲。另考量被告犯後坦承犯行，態度尚佳，自陳教育程度為
    國中肄業、未婚，目前與父親、哥哥同住，從事領取日薪之
    泥水工作等一切情狀，量處如主文所示之刑。
四、據上論斷，依刑事訴訟法第273條之1第1項、第299條第1項
    前段，刑法第185條之3第1項第1款、第47條第1項，刑法施
    行法第1條之1第1項，判決如主文。
本案經檢察官林怡君提起公訴，檢察官呂舒雯到庭執行職務
中　　華　　民　　國　　111 　年　　4 　　月　　21　　日
            刑事第十四庭  法  官  蕭雅毓
以上正本證明與原本無異。
如不服本判決應於收受送達後20日內向本院提出上訴書狀，並應
敘述具體理由；其未敘述上訴理由者，應於上訴期間屆滿後20日
內向本院補提理由書（均須按他造當事人之人數附繕本）「切勿
逕送上級法院」。
                          書記官  李如茵
中　　華　　民　　國　　111 　年　　4 　　月　　21　　日
附錄本案論罪科刑法條全文
中華民國刑法第185條之3
駕駛動力交通工具而有下列情形之一者，處3年以下有期徒刑，
得併科30萬元以下罰金：
一、吐氣所含酒精濃度達每公升零點二五毫克或血液中酒精濃度
    達百分之零點零五以上。
二、有前款以外之其他情事足認服用酒類或其他相類之物，致不
    能安全駕駛。
三、服用毒品、麻醉藥品或其他相類之物，致不能安全駕駛。
因而致人於死者，處3年以上10年以下有期徒刑，得併科2百萬元
以下罰金；致重傷者，處1年以上7年以下有期徒刑，得併科1百
萬元以下罰金。
曾犯本條或陸海空軍刑法第54條之罪，經有罪判決確定或經緩起
訴處分確定，於十年內再犯第1項之罪因而致人於死者，處無期
徒刑或5年以上有期徒刑，得併科3百萬元以下罰金；致重傷者，
處3年以上10年以下有期徒刑，得併科2百萬元以下罰金。